【裁判字號】    97,上易,764
【裁判日期】    971224
【裁判案由】    竊盜
【裁判全文】
臺灣高等法院臺南分院刑事判決    97年度上易字第764號
上  訴  人
即  被  告  乙○○
                    戶彰化縣埤.
上列上訴人因竊盜案件，不服臺灣嘉義地方法院97年度易字第
616號中華民國97年10月31日第一審判決（起訴案號：臺灣嘉義
地方法院檢察署九十七年度偵字第六五０一號），提起上訴，本
院判決如下：
    主      文
上訴駁回。
    事      實
一、乙○○前因詐欺案件，經臺灣桃園地方法院以九十四年度壢
    簡字第二一九六號判決判處有期徒刑三月確定，於民國 (下
    同)九十五年十二月一日易科罰金執行完畢。詎仍不知悔改
    ，於九十七年九月三日晚間七時五十分許，意圖為自己不法
    所有，攜帶其所有客觀上足對人之生命、身體、安全構成威
    脅，具有危險性而可作為兇器使用之鋸子一支，至嘉義縣水
    上鄉○○村○○○段八六四地號及同段八三九地號土地上，
    以上揭鋸子割斷連接農用抽水馬達水管之方式，接續竊取甲
    ○○及丙○○所有之農用抽水馬達各一組得手。嗣經張添奇
    發覺有異，乃報警處理而當場查獲，並扣得乙○○所有之上
    開鋸子一把。
二、案經嘉義縣警察局水上分局報告臺灣嘉義地方法院檢察署檢
    察官偵查起訴。
    理      由
壹、程序方面：
    按被告以外之人於審判外之陳述，雖不符刑事訴訟法第159
    條之1至第159條之4之規定，而經當事人於審判程序同意作
    為證據，法院審酌該言詞陳述或書面陳述作成時之情況，認
    為適當者，亦得為證據。當事人、代理人或辯護人於法院調
    查證據時，知有第159條第1項不得為證據之情形，而未於言
    詞辯論終結前聲明異議者，視為有前項之同意，刑事訴訟法
    第159條之5定有明文。查本件被告於言詞辯論終結前，對於
    下述本院採為認定犯罪事實依據之供述及文書證據之證據能
    力，均未聲明異議，復經本院於審理時逐一提示予被告表示
    意見，被告僅表示伊無竊盜，對於證人等證述之證據能力亦
    無爭執，本院審酌該等供述證據之取得過程並無瑕疵，與本
    案待證事實間復具有相當之關聯性，以之為本案證據並無不
    當，自得採為本件認定事實之基礎，至於證明力如何，則為
    本院自由裁量、判斷之範圍，合先敘明。
貳、實體方面：
一、訊據上訴人即被告乙○○對於上開犯罪事實已於原審審理中
    均坦承不諱（見原審卷第二十三頁至第二十四頁），且與證
    人張添奇、丙○○、甲○○於警詢、偵訊時指述情節相符（
    見警卷第五頁至第十二頁、偵卷第八頁至第九頁）。此外，
    並有被害報告單、贓物認領保管單各二份、扣押書、搜索筆
    錄、扣押物品收據、扣押物品目錄表各一份、現場照片六幀
    等在卷可稽（見警卷第十四頁至第二十六頁），復有鋸子一
    支扣案可資佐證，是被告上開竊盜犯行，事證已甚明確，雖
    被告乙○○復於本院審理中否認有上開竊盜情事，純係飾卸
    之詞，不足採信，其罪證明確，犯行堪以認定，應依法論科
    。
二、按刑法上所謂兇器，其種類並無限制，凡客觀上對於人之生
    命、身體、安全構成威脅，具有危險性之兇器均屬之，且祇
    須行竊時攜帶此種具有危險性之兇器為已足，並不以攜帶之
    初有行兇之意圖為必要，有最高法院七十九年度台上字第五
    二五三號判例可資參照。查上開鋸子一支經原審當庭勘驗，
    鋸子全長約五十三公分，握柄部分為塑膠材質，刀片部分長
    約二十五公分，為金屬材質，呈鋸齒狀，鋸齒部分銳利，且
    被告持之割斷連接抽水馬達之塑膠水管，該物品若持以攻擊
    人身，自足成傷，在客觀上對人之生命、身體均具有危險性
    ，足供作為兇器使用。是核被告所為，係犯刑法第三百二十
    一條第一項第三款攜帶兇器竊盜罪。再竊盜罪既、未遂之區
    別，應以所竊之物已否移入自己實力支配之下為標準，而非
    以是否已搬運上車或已否移出室外為斷（最高法院七十六年
    臺上字第三五三０號判決可資參照）。查依卷附現場照片，
    被告竊取之抽水馬達均非在原位置，而已移至他處草叢內（
    見警卷第二十五頁至第二十六頁），參以證人張添奇於偵查
    中亦證稱二具抽水馬達已移至果園入口處等語（見偵卷第九
    頁），足見上揭物品顯非質重難以徒手搬移，係處於隨時可
    攜走之狀態，被告復已將之搬移一段距離，顯然原來之管領
    狀態已遭破壞，而屬被告之實力支配中，其竊盜行為顯已既
    遂，不因被告未將之帶離本案現場而有異，併此敘明。再被
    告前因詐欺案件，經臺灣桃園地方法院以九十四年度壢簡字
    第二一九六號判決判處有期徒刑三月確定，於九十五年十二
    月一日易科罰金執行完畢乙情，有臺灣嘉義地方法院檢察署
    刑案資料查註紀錄表、臺灣高等法院被告前案紀錄表在卷可
    參，其於受有期徒刑之執行完畢後五年內故意再犯本件有期
    徒刑以上之刑之罪，為累犯，依刑法第四十七條第一項規定
    ，加重其刑。
三、原審適用刑法第三百二十一條第一項第三款、第四十七條第
    一項之規定，並審酌被告國中畢業之智識程度；現從事臨時
    工之生活狀況；竊取他人抽水馬達之犯罪動機、攜帶兇器行
    竊之犯罪手段、所竊得之財物價值；被害人所受損害程度，
    嗣後被告已賠償被害人並達成和解（見嘉義縣水上鄉調解委
    員會調解筆錄二份）等一切情狀，量處有期徒刑七月，以資
    懲儆。又以檢察官雖具體求處有期徒刑十月，惟按「刑事審
    判之量刑，在於實現刑罰權之分配的正義。故法院對有罪之
    被告科刑，應符合罪刑相當之原則，使罰當其罪，以契合人
    民之法律感情。此所以刑法第五十七條明定科刑時應審酌一
    切情狀，尤應注意該條所列各款事項，以為科刑輕重之標準
    。」，迭經最高法院九十三年度台上字第三九七三號、九十
    四年度台上字第二一三一號、九十四年度台上字第二二七五
    號等刑事判決在案，因而審酌刑法第五十七條各款所臚列情
    事，並考量被告犯罪情節、行為手段，以及嗣後與被害人達
    成和解等各項情狀，認為科處有期徒刑七月即可達罰當其罪
    之目的，認檢察官之求刑稍屬過重，併予敘明。又以末查扣
    案之鋸子一支為被告所有，且係攜往事實欄所示時地行竊所
    用之物，此據被告供承在卷，併依刑法第三十八條第一項第
    二款規定宣告沒收等情。本院經核其認事用法，均無不當，
    量刑亦稱妥適。被告上訴意旨，認原審量刑過重及又於本院
    審理中否認犯罪云云，為無理由，應予駁回。
據上論結，應依刑事訴訟法第368條，判決如主文。
本案經檢察官李傳來到庭執行職務。
中    華    民    國    97    年    12    月    24    日
                  刑事第五庭    審判長法  官  楊明章
                                      法  官  戴勝利
                                      法  官  顏基典
以上正本證明與原本無異。
不得上訴。
                                      書記官  呂嘉文
中    華    民    國    97    年    12    月    25    日
【附錄】本判決論罪科刑法條：
刑法第三百二十一條第三款
（加重竊盜罪）
犯竊盜罪而有左列情形之一者，處6月以上、5年以下有期徒刑：
三  攜帶兇器而犯之者。


司法院資訊處製作；財團法人民間司法改革基金會備份。
